臺灣臺中地方法院刑事判決
110年度易字第2172號
公  訴  人  臺灣臺中地方檢察署檢察官
被      告  曾英豪



上列被告因竊盜案件，經檢察官提起公訴（110年度偵字第29057
、30543號），被告於準備程序中就被訴事實為有罪之陳述，本
院裁定進行簡式審判程序，判決如下：
    主    文
曾英豪犯攜帶兇器竊盜罪，累犯，處有期徒刑拾月；未扣案之犯
罪所得新臺幣肆萬貳仟元沒收，於全部或一部不能沒收或不宜執
行沒收時，追徵其價額。又犯竊盜罪，累犯，處有期徒刑伍月，
如易科罰金，以新臺幣壹仟元折算壹日；未扣案之犯罪所得工具
箱壹只、新臺幣肆佰元均沒收，於全部或一部不能沒收或不宜執
行沒收時，追徵其價額。  
    犯罪事實
一、曾英豪意圖為自己不法之所有，基於竊盜之犯意，分別為以
    下犯行:
  ㈠於110年7月11日3時15分許，駕駛牌照號碼RCG-8509號租賃小
    客車，停放在臺中市○區○○路00號由呂柏儀所經營管理之「
    植光花園酒店」附近，再從防火巷徒步至「植光花園酒店」
    後門，徒手打開後門進入營業大廳，以自備之客觀上足以殺
    傷人之生命身體之小剪刀(未扣案)破壞櫃臺抽屜，竊取呂柏
    儀所管領之現金新臺幣(下同)4萬2000元，以及呂柏儀所管
    領價值各2萬元之DELL筆記型電腦2臺得手後逃逸。嗣於同日
    13時許，呂柏儀發現遭竊，乃調閱現場監視器攝錄影像，發
    現竊嫌身影據以報警處理。經警方進一步調閱相關監視器影
    像及相關資料，而循線通知曾英豪到案說明，並扣得上述DE
    LL筆記型電腦2臺而查獲。
  ㈡於110年8月1日22時9分許，駕駛牌照號碼RAS-9211號租賃小
    客車，至位於臺中市○○區○○路000號「家樂福」地下1樓，由
    廖嘉斌所經營之O3汽車美容場，徒手竊取廖嘉斌所有電腦主
    機1臺、工具箱1只、零錢約400元得手後，於同日22時40分
    駕駛同一車輛將贓物載離，嗣廖嘉斌發現遭竊即報警處理，
    經警方依監視器攝錄影像循線查悉上情。
二、案經廖嘉斌訴由臺中市政府警察局清水分局以及臺中市政府
    警察局第一分局報告臺灣臺中地方檢察署偵查起訴。
    理    由
一、被告曾英豪所犯係死刑、無期徒刑、最輕本刑為3 年以上有
    期徒刑以外之罪，其於準備程序中就被訴事實為有罪之陳述
    ，經法官告知簡式審判程序之旨，並聽取當事人之意見後，
    本院認為適宜由受命法官獨任進行簡式審判程序。
二、前揭犯罪事實，業據被告於警詢、本院審理時坦承不諱（11
    0偵29057卷《下稱偵一卷》第65至71頁；110偵30543卷《下稱
    偵二卷》第67至73頁；本院卷第187至188頁、第309頁、第31
    6頁），核與告訴人呂柏儀、廖嘉斌於警詢之陳述內容相符
    （偵一卷第73至81頁、偵二卷第75至79頁） ，復有110年7
    月12日員警職務報告、臺中市政府警察局第一分局扣押筆錄
    、扣押物品目錄表、扣押物品收據、贓物認領保管單、現場
    蒐證照片12張、植光花園酒店內之監視器畫面截圖8張、路
    口監視器畫面截圖2張、扣押物照片2張、汽車租賃契約書、
    車輛詳細資料報表、監視器畫面光碟1片（偵一卷第63頁、
    第83至123頁及卷末證物袋）、110年8月14日員警職務報告
    、中華民國小客車租賃定型化契約書、車輛詳細資料報表、
    現場蒐證照片6張、監視器畫面截圖9張、內政部警政署刑事
    警察局110年9月15日刑紋字第1100093935號鑑定書、臺中市
    政府警察局清水分局刑案現場勘察報告暨附件、監視器畫面
    光碟1片（偵二卷第65頁、第81至101頁、第135至137頁、第
    143至157頁及卷末證物袋）附卷可稽，足認被告前揭任意性
    自白核與事實相符。本案事證明確，被告犯行洵堪認定，應
    予依法論科。
三、論罪科刑：
㈠、核被告所為，就犯罪事實㈠部分，係犯刑法第321條第1項第第
    3款之攜帶兇器加重竊盜罪。就犯罪事實㈡部分，係犯刑法第
    320條第1項之竊盜罪。被告上開2次竊盜犯行，其犯意各別
    ，行為互殊，應依數罪併罰之例處斷。被告曾因傷害等案件
    ，經臺灣桃園地方法院判處有期徒刑3月確定，於109年1月9
    日易科罰金執行完畢，此有刑案資料查註紀錄表及臺灣高等
    法院被告前案紀錄在卷可參，且經被告於本院審理時坦承無
    訛(本院卷第317頁)，堪信被告於上開2次犯行時，確係於有
    期徒刑執行完畢後5年以內故意再犯有期徒刑以上之罪，均
    符合刑法第47條第1項之累犯規定。審酌被告前經科刑執行
    完畢再犯本案2罪，顯見其前罪之徒刑執行無成效，對刑罰
    反應力薄弱，且本案並無司法院釋字第775號解釋意旨所指
    個案應量處最低法定刑，又無法適用刑法第59條規定減輕其
    刑，而應依此解釋意旨裁量不予加重最低本刑之情形（最高
    法院108年度台上字第338號判決意旨參照），爰均依刑法第
    47條第1項規定加重其刑。
㈡、爰以行為人之責任為基礎，審酌被告前有竊盜、詐欺、恐嚇
    取財、贓物、侵占等侵害財產法益之犯行，此有臺灣高等法
    院被告前案紀錄表1份附卷可參，素行尚非良好；此次復不
    思以正當方法謀取個人所需，為滿足私慾而竊盜他人財物，
    足見其欠缺尊重他人財產法益之觀念，法治觀念淡薄，行為
    殊不可取；但念被告犯後坦承犯行，態度尚可，兼衡其所竊
    得之財物價值，其中DELL筆記型電腦2台業已發還呂柏儀、
    電腦主機1臺亦已發還廖嘉斌，有贓物認領保管單、本院電
    話紀錄可參，其對告訴人呂柏儀、廖嘉斌所造成之損害稍有
    彌補；復考量其國中肄業之智識程度、案發時為計程車司機
    、家庭經濟狀況貧寒(參見偵一卷第65頁）及其自述奶奶臥
    病在床，其兒子18歲時因案遭判刑5 年，其一直幫他賠錢給
    對方，後來改判2年確定，已經服刑回來，兒子因為之前車
    禍造成手臂神經受損，現在右手仍不能動。目前家裡是靠其
    太太維持生計，目前其太太、兒子去鄉公所每月做10天領13
    000 元，奶奶住在雲林祖厝，所以沒有房租壓力，其父母在
    其小時候就離婚，媽媽再嫁，其跟父親住，父親前幾年就過
    世(本院卷第316至317頁)等一切情狀，分別量處如主文所示
    之刑，並就得易科罰金部分，諭知易科罰金之折算標準。
三、沒收部分：
　㈠按犯罪所得，屬於犯罪行為人者，沒收之；前開沒收，於全
    部或一部不能沒收或不宜執行沒收時，追徵其價額，刑法第
    38條之1第1項前段、第3項定有明文。被告所竊取之4萬2000
    元(告訴人呂柏儀部分)、工具箱1只、400元(告訴人廖嘉斌
    部分，零錢部分依刑法第38條之2第1項規定之立法意旨，估
    算為400元)，屬被告之犯罪所得，迄未合法實際發還告訴人
    呂柏儀、廖嘉斌，且未據扣案，應依前揭規定分別於其所犯
    罪刑項下宣告沒收之，並於全部或一部不能沒收或不宜執行
    沒收時，追徵其價額。
　㈡被告竊取告訴人呂柏儀財物時所使用之小剪刀，並未扣案，
    檢察官亦未聲請法院宣告沒收，本院考量該小剪刀之價值不
    高，既未扣案，為免將來執行之困難，爰不予宣告沒收。　
據上論斷，依刑事訴訟法第273條之1第1項、第299條第1項前段
，刑法第321條第1項第3款、第320條第1項、第47條第1項、第41
條第1項前段、第38條之1第1項、第3項，刑法施行法第1條之1第
1項，判決如主文。
本案經檢察官蔣志祥提起公訴，檢察官張添興到庭執行職務。
中　　華　　民　　國　　111 　年　　5 　　月　　31　　日
                  刑事第九庭    法  官  陳培維
以上正本證明與原本無異。
如不服本判決應於收受送達後20日內向本院提出上訴書狀，並應
敘述具體理由；其未敘述上訴之理由者，應於上訴期間屆滿後20
日內向本院補提理由書（均須按他造當事人之人數附繕本）「切
勿逕送上級法院」。
告訴人或被害人如不服判決，應備理由具狀向檢察官請求上訴，
上訴期間之計算，以檢察官收受判決正本之日起算。
                                書記官  張雅慧
中　　華　　民　　國　　111 　年　　6 　　月　　1 　　日
附錄本判決論罪科刑法條
中華民國刑法第321條
犯前條第 1 項、第 2 項之罪而有下列情形之一者，處 6 月以
上 5 年以下有期徒刑，得併科 50 萬元以下罰金：
一、侵入住宅或有人居住之建築物、船艦或隱匿其內而犯之。
二、毀越門窗、牆垣或其他安全設備而犯之。
三、攜帶兇器而犯之。
四、結夥三人以上而犯之。
五、乘火災、水災或其他災害之際而犯之。
六、在車站、港埠、航空站或其他供水、陸、空公眾運輸之舟、
    車、航空機內而犯之。
前項之未遂犯罰之。
中華民國刑法第320條
意圖為自己或第三人不法之所有，而竊取他人之動產者，為竊盜
罪，處 5 年以下有期徒刑、拘役或 50 萬元以下罰金。
意圖為自己或第三人不法之利益，而竊佔他人之不動產者，依前
項之規定處斷。
前二項之未遂犯罰之。